Inventaris van het archief van de Directie Bedrijfsontwikkeling van het Ministerie van Landbouw, Natuur en Voedselkwaliteit, (1963) 1968-1970
Nationaal Archief, Den Haag
- Vakdirectie Veehouderij en Zuivel, C
  - Bodemproductie. Dierenteelt. Producten van de huisdieren, 1.823
    - Stukken betreffende het afleggen van een statement over de structuur van de dierlijke productie in Europa in de Europese Landbouwcommissie, 1968; 46; 1 omslag
      157.2-0013-01 Minister van Landbouw, Natuur en Voedselkwaliteit
    - Stukken betreffende het voeren van overleg in de European Association for Animal Production (EAAP), 1968-1969; 47; 1 pak
    - Verslagen van de Stichting Centrale Melkcontrole Dienst, 1968-1969; 48; 1 omslag
      Nota bene: Bevat het jaarverslag over 1969 van de Landelijke Commissie voor het Melkbaarheidsonderzoek
    - Stukken betreffende het beantwoorden van Kamervragen, 1968-1970; 49-53; 1 pak en 4 omslagen
      - Tweede Kamervragen 1968-1970, 49-52
        - Imkamp over het rapport van Tuinstra van het Rijkszuivelstation te Leiden over chloorhoudende pesticiden in moedermelk 1968-1970, 49; pak
          Nota bene: Bevat tevens notulen van overleg over residuen van insecticiden en pesticiden in producten van dierlijke oorsprong
        - Raedts over de klacht dat een zuivelfabriek, gelegen ten zuiden van de Nederlands-Belgische grens, na uitbreiding zijn zuiveringsinstallaties buiten werking heeft gesteld en daarom ongezuiverd afvalwater loost in de rivier de Geul 1968-1970, 50
        - Van der Spek over de gevolgen van de droogte voor de hooioogst 1968-1970, 51
        - Vondeling over de werkzaamheden van de Stichting Totalisator Nederland en de Nationale Sporttotalisator 1969, 52
          Nota bene: Bevat tevens het Rapport betreffende het Onderzoek naar de Organisatie van de Totalisator bij Harddraverijen en Paardenrennen in Nederland
      - Eerste Kamervragen van Van Meeuwen over de vele varkensmesterijen en kippenfokkerijen die stank zouden verspreiden en het natuurschoon en de waterwegen zouden schaden 1969-1970, 53
    - Stukken betreffende het laten uitvoeren van onderzoek naar het gebruik van ondermelk bereid uit low heat-melkpoeder voor het standaardiseren van kaasmelk en de invloed ervan op de bereiding en kwaliteit van de kaas, 1968-1970; 54; 1 pak
      157.2-0032-01 Minister van Landbouw, Natuur en Voedselkwaliteit
    - Stukken betreffende het ontwerpen van de nota inzake de taak en doelstelling van de Rijks Agrarische Afvalwater Dienst (RAAD), 1968-1970; 55; 1 pak
    - Stukken betreffende het oprichten van het Proefstation voor de Rundveehouderij, 1968-1970; 56; 1 pak
      158.1-0118-01 Minister van Landbouw, Natuur en Voedselkwaliteit
    - Stukken betreffende het opstellen van een ministeriële beschikking tot regeling van de taak van het Rijkszuivelstation, 1968-1970; 57; 1 pak
    - Stukken betreffende het voeren van overleg in werkgroepen, studiegroepen en commissies, 1968-1970; 58-73; 5 pakken en 11 omslagen
      - Begeleidingscommissie Groenvoederdroogproject 1969, 58
      - Commissie Millingen van de Nationale Raad voor Landbouwkundig Onderzoek (TNO) 1968-1970, 59; pak
      - Commissie van Beheer voor het Melkhygiënisch Onderzoek Centrum 1968-1970, 60; pak
      - Publicatiecommissie Veeteelt en Zuivel 1968, 61
      - Rijksbotermerkencommissie 1968-1970, 62
      - Studiegroep Grote Landbouwbedrijven 1969-1970, 63
      - Studiegroep voor het Proefstation voor de Rundveehouderij 1969, 64
      - Werkgroep Fonds Kwaliteitsverbetering Varkensstapel 1968, 65
      - Werkgroep Inkrimping Veestapel 1968-1969, 66
      - Werkgroep Melkbewaring en Transport 1968-1970, 67-69
        - Vergaderstukken van de Werkgroep Melkbewaring en Transport 1968-1970, 67; pak
        - Instelling sub-werkgroep van de landelijke werkgroep Melkbewaring en Transport 1969-1970, 68
        - Vergaderstukken van de sub-werkgroep Melkbewaring en Transport 1969-1970, 69
      - Werkgroep Rundvleesproductie 1969-1970, 70
      - Werkgroep Veterinaire Keuring Slachtpluimvee 1969, 71; pak
      - Werkgroep Zuivelwetgeving 1968-1969, 72-73
        - Vergaderstukken 1968-1969, 72; pak
        - Eindrapport Werkgroep Zuivelwetgeving 1969, 73
    - Stukken betreffende het voeren van overleg over de heroriëntering van de pluimveeteeltproefbedrijven en de conceptovereenkomst Federatie Pluimveeteeltproefbedrijven, 1968-1970; 74; 1 pak
    - Stukken betreffende het voeren van overleg over microbieel stremsel en pimaricine, 1968-1970; 75; 1 pak
    - Vergaderstukken van vergaderingen met de consulenten, 1968-1970; 76-83; 3 pakken en 5 omslagen
      - Consulenten en ingenieurs belast met fokkerijzaken 1970, 76
      - Consulenten en ingenieurs van de varkens- en pluimveehouderij 1969-1970, 77
      - Consulenten voor de rundveehouderij, akkerbouw en ingenieurs bij de consulentschappen 1970, 78; pak
      - Rijkslandbouwconsulenten, rijksveeteeltconsulenten en consulenten in algemene dienst 1968-1970, 79-80
        - 1968, 79
        - 1969-1970, 80; pak
      - Rijkspluimveeteeltconsulenten 1968-1969, 81
      - Rijksveeteeltconsulenten met vertegenwoordigers van verschillende organisaties op het gebied van de rundveeteelt 1968-1970, 82
      - Rijkszuivelconsulenten 1969-1970, 83; pak
    - Verslagen van het Centraal Bureau voor de Varkensfokkerij in Nederland over de jaren 1968 en 1969, 1968-1970; 84; 1 omslag
    - Stukken betreffende het geven van voorlichting, 1968-1971; 85-87; 2 pakken en 1 omslag
      - Door middel van het publiceren van diverse artikelen in binnenlandse en buitenlandse tijdschriften 1968-1970, 85
      - Door middel van lezingen 1968-1971, 86
      - Door middel van een radio-uitzending 1969, 87; omslag
    - Stukken betreffende het maken van studiereizen naar het buitenland en het doen van verslag hierover, 1969; 88; 1 pak
      158.1-0160-01 Minister van Landbouw, Natuur en Voedselkwaliteit
    - Stukken betreffende het voeren van overleg over de controle op de kaasmelkpasteurisatie, 1969; 89; 1 omslag
    - Stukken betreffende het voeren van overleg over de positie van het Melkhygiënisch Onderzoek Centrum (MOC), 1969-1970; 90; 1 omslag
    - Stukken betreffende het voeren van overleg over richtlijnen voor de toepassing van de Hinderwet, bevat tevens notulen van een vergadering met de Consulenten voor de Varkens- en Pluimveehouderij en de Ingenieurs bij de consulentschappen, 1969-1970; 91; 1 omslag
    - Stukken betreffende het installeren van de Publicatiecommissie Veehouderij, 1970; 92; 1 omslag
    - Stukken betreffende het opstellen van een lezing getiteld Animal Breeders' Technical Organization and Progeny Test in Holland ten behoeve van het symposium Tecniche Moderne nella Produzione e nella Industrializzazione del Latte, del Burro e della Carne Bovina e Suina in Milaan, 1970; 93; 1 pak
    - Vergaderstukken van de vergaderingen met de voorlichters die zich bezig houden met de schapenhouderij en -fokkerij, 1970; 94; 1 omslag
    - Vergaderstukken van de vergaderingen van de rundveemesterijvoorlichters, 1970; 95; 1 omslag
- Vakdirectie Tuinbouw, D
  - Organisatie, 07
    - Stukken betreffende het herindelen van de consulentschappen, 1968-1969; 96; 1 omslag
    - Stukken betreffende het voeren van overleg over de begrenzing van de Tuinbouwconsulentschappen Tiel, Roermond, Den Bosch en Goes, 1968-1969; 97; 1 omslag
    - Stukken betreffende het voeren van overleg en correspondentie met belanghebbenden over de reorganisatie van de consulentschappen, 1968-1970; 98-101; 4 omslagen
      - Rijksconsulent voor het Volkstuinwezen 1968-1969, 98
      - Rijksconsulent voor Plantenziektenbestrijding 1969, 99
      - Rijkstuinbouwconsulentschap voor de Bloementeelt 1968-1970, 100
      - Rijkstuinbouwconsulentschappen 1969-1970, 101
    - Notulen van vergaderingen, algemene rapporten en statistieken, 07.77
      - Maandverslagen, 1968-1970; 102; 1 pak
      - Notulen van stafvergaderingen, 1969-1970; 103; 1 omslag
  - Bodemproductie. Dierenteelt. Producten van de huisdieren, 1.823
    - Stukken betreffende het voeren van overleg over het wijzigen van de regelingen met betrekking tot kwaliteitscontroles op binnen- en buitenlands handelsverkeer, 1964-1970; 104; 1 omslag
    - Stukken betreffende het voeren van overleg over het wijzigen van het Kwekersrechtbesluit, 1968-1969; 105; 1 omslag
    - Vergaderstukken van het bestuur van de Stichting Centrum voor Plantenfysiologisch Onderzoek, 1968-1969; 106; 1 pak
    - Notulen van overleg met de Rijkstuinbouwconsulenten in algemene dienst, 1968-1970; 107; 1 omslag
    - Stukken betreffende het beantwoorden van Tweede Kamervragen, 1968-1970; 108-115; 4 pakken en 4 omslagen
      - De Boo over de gevolgen van de recente stijging van de stookolieprijzen voor de Westlandse tuinders en over de luchtverontreiniging in het Westland bij gebruik van stookolie voor kasverwarming 1969-1970, 108
      - Harmsen over de Stichting Tuinbouw-Proef- en Selectiebedrijf in Berlicum 1968-1970, 109
      - Hutschemaekers en Maenen over het vervoersverbod in die plaatsen waar mijtziekte onder bijen werd geconstateerd 1968-1970, 110
      - Meerdere Tweede Kamerleden over de fruitteelt 1969-1970, 111; pak
      - Meerdere Tweede Kamerleden over de wijziging van de verhouding van de productiekosten door de restitutie van accijns op stookolie van tuinders die aardgas, respectievelijk zware stookolie gebruiken en waarom tuinders in het glastuinbouwgebied van Drenthe en Groningen per ton stookolie meer moeten betalen dan in het Zuid-Hollandse glasdistrict 1968-1970, 112; pak
      - Nuijens over de zware financiële lasten voor bepaalde groepen in de glastuinbouw 1968-1970, 113; pak
      - Van Lier en Oele over mogelijke luchtverontreiniging in Den Haag 1968-1970, 114; pak
      - Van Rossum over de boekwaarde en ouderdom van voor rooiing aangeboden boomgaarden en mogelijk concurrentievervalsende bepalingen en maatregelen in andere landen van de Europese Economische Gemeenschap 1969-1970, 115
    - Stukken betreffende het behandelen van tuchtgevallen in het dagelijks bestuur van de Nederlandse Algemene Keuringsdienst voor Boomkwekerijgewassen (NAKB), 1968-1970; 116; 1 omslag
    - Stukken betreffende het geven van lezingen, 1968-1970; 117; 1 pak
    - Stukken betreffende het opstellen en laten opstellen van nota's inzake de tuinbouw, 1968-1970; 118-119; 2 omslagen
      - Inventarisatie van de Virusproblemen bij Bloembollen 1968-1970, 118
      - Toetsingsbedrijven in de Glastuinbouw 1969, 119
    - Stukken betreffende het voeren van overleg in werkgroepen en commissies, 1968-1970; 120-126; 2 pakken en 5 omslagen
      - Commissie Corijnebacterium Michiganense 1970, 120
      - Commissie Samenwerking tussen de regionale en de landelijke consulentschappen, ook wel Commissie Stadhouders genoemd 1968, 121
      - Commissie ter Voorbereiding van het Nederlandse Verkeersregister voor Groentezaden 1968-1970, 122
      - Commissie van Advies inzake de Ontwikkeling van de Tuinbouw in de IJsselmeerpolders 1968-1970, 123
      - Commissie voor de Samenstelling van de Rassenlijst voor Groentegewassen 1968-1970, 124
      - Publicatiecommissie Tuinbouw 1968-1970, 125; pak
      - Werkgroep Virusvrij Uitgangsmateriaal van Tuinbouwgewassen en haar verschillende subwerkgroepen 1968-1970, 126; pak
    - Stukken betreffende het voeren van overleg over de reorganisatie van de Nederlandse Algemene Keuringsdienst voor Groente- en Bloemzaden (NAKG), 1968-1970; 127; 1 pak
    - Stukken betreffende het voeren van overleg over de uitgifte van fruitteeltbedrijven in de IJsselmeerpolders, 1968-1970; 128; 1 omslag
    - Stukken betreffende het voeren van overleg over de verwerking van compost in potgrond, 1968-1970; 129; 1 omslag
    - Stukken betreffende het voeren van overleg over de wenselijkheid en de mogelijkheid tot het verkrijgen van virusvrij uitgangsmateriaal bij bloembollen, 1968-1970; 130; 1 pak
    - Stukken betreffende het voeren van overleg over het beleid met betrekking tot proeftuinen en proefstations, 1968-1970; 131; 1 pak
    - Vergaderstukken van overleg met de Rijkstuinbouwconsulenten, 1968-1970; 132-133; 2 pakken
      - 1968 - 1969, 132
      - 1970, 133
    - Vergaderstukken van vergaderingen met de tuinbouwingenieurs, 1968-1970; 134; 1 pak
    - Stukken betreffende het geven van voorlichting, 1969-1970; 135-136; 2 omslagen
      - Op voorlichtingsdagen van de Nederlandse Tuinbouwraad 1969, 135
      - Door middel van een artikel van W.J. Sangers getiteld De Centrumfunctie in de Tuinbouw onder Glas 1970, 136
    - Stukken betreffende het organiseren van de Tuinbouwdagen 1970, 1969-1970; 137; 1 pak
    - Vergaderstukken van vergaderingen met de directeuren van de tuinbouwproefstations, 1969-1970; 138; 1 pak
    - Stukken betreffende het beantwoorden van brieven van burgers en instellingen naar aanleiding van moeilijkheden in de fruitteelt, 1969-1971; 139; 1 pak
      158.1-0018-01 Minister van Landbouw, Natuur en Voedselkwaliteit
    - Stukken betreffende het voeren van overleg in Programmacommissies, ook wel takvisieclubs genoemd, 1970-1971; 140-145; 1 pak en 5 omslagen
      - Programmeringscommissie voor het Onderzoek in de Bloembollenteelt 1970, 140
      - Programmeringscommissie voor het Onderzoek in de Bloementeelt 1970, 141
      - Programmeringscommissie voor het Onderzoek in de Champignonteelt 1970, 142
      - Programmeringscommissie voor het Onderzoek in de Fruitteelt 1970-1971, 143; pak
      - Programmeringscommissie voor het Onderzoek in de Groente- en Fruitteelt onder Glas 1970, 144
      - Programmeringscommissie voor het Onderzoek in de Vollegrondsgroenteteelt 1970, 145
  - Onderwijs, 1.851
    - Stukken betreffende het geven van onderwijs over de bedrijfsstructuur en het teeltplan van het bloembollenbedrijf, 1968-1969; 146; 1 pak
    - Stukken betreffende het geven van de Oriëntatiecursus voor het Bloembollenbedrijf, 1969-1970; 147; 1 omslag
- Afdeling Voorlichtingszaken, E
  - Organisatie, 07
    - Stukken betreffende het reorganiseren van de Afdeling Voorlichtingszaken, 1968-1970; 148; 1 omslag
    - Stukken betreffende het wijzigen van het publicatiebeleid bij de Directie Bedrijfsontwikkeling, 1968-1970; 149; 1 pak
    - Stukken betreffende het reorganiseren van de consulentschappen in algemene dienst, 1969-1970; 150-151; 2 pakken
      - Rapporten over het ontstaan, de taak en de werkwijze van de consulentschappen 1969, 150
      - Vergaderstukken van de Commissie Consulenten in Algemene Dienst 1969-1970, 151
    - Notulen van vergaderingen, algemene rapporten en statistieken, 07.77
      - Stukken betreffende het doen van onderzoek naar de besteding van de voorlichtingscapaciteit, 1967-1970; 152; 1 omslag
        Nota bene: Bevat het eindrapport
      - Notulen van stafvergaderingen, 1968; 153; 1 omslag
  - Personeelsopleiding, 08.86
    - Het voeren van overleg over het geven van een cursus in de Cursuscommissie voor Nascholing Specialisten Veeteelt/Zuivel, 1967-1968; 154; 1 omslag
    - Stukken betreffende het ontwikkelen en organiseren van cursussen voor bedrijfsvoorlichters en het voeren van overleg hierover, 1967-1970; 155-159; 1 pak en 4 omslagen
      - B-cursus voor bedrijfsvoorlichters in de akker- en weidebouw 1967-1968, 155
      - B-cursus Weide- en Gemengde Bedrijven voor bedrijfsvoorlichters in de landbouw 1967-1968, 156
      - B-cursus Akkerbouw voor bedrijfvoorlichters in de landbouw 1967-1970, 157
      - Schriftelijk Uitdrukkingsvermogen voor bedrijfsvoorlichters 1968, 158
      - Vierde, vijfde en zesde A-cursus voor bedrijfsvoorlichters 1968-1969, 159; pak
    - Stukken betreffende het organiseren van scholing voor economisch-sociale voorlichtsters, 1967-1971; 160-165; 4 pakken en 2 omslagen
      - Bijscholingscursussen 1968-1971, 160-163
        - Overleg met de docenten over de vaststelling van de cursusstof 1968-1970, 160; omslag
        - Derde cursus 1968-1969, 161
        - Vierde cursus 1969-1971, 162
        - Vijfde cursus 1970, 163; omslag
      - Centrale studiedagen 1967-1969, 164-165
        - Eerste serie 1967-1968, 164
        - Tweede serie 1968-1969, 165
  - Bodemproductie. Dierenteelt. Producten van de huisdieren, 1.823
    - Stukken betreffende het geven van voorlichting door middel van persartikelen, 1967-1970; 166; 1 omslag
    - Jaarverslagen van de Stichting voor Huishoudelijke Voorlichting ten Plattelande, 1968-1969; 167; 1 omslag
    - Mededelingenblad voor de Agrarisch- en Economisch-Sociale Voorlichting, 1968-1970; 168-169; 2 pakken
      - Algemeen 1968-1970, 168
      - Vergaderstukken van de redactie 1970, 169
    - Stukken betreffende het voeren van overleg in publicatiecommissies, 1968-1970; 170-172; 3 omslagen
      - Publicatiecommissie Akker- en Weidebouw 1968, 170
      - Publicatiecommissie Tuinbouw 1968-1970, 171
      - Publicatiecommissie Veeteelt en Zuivel 1968-1970, 172
    - Stukken betreffende het voeren van overleg met de vrouwelijke functionarissen van de landelijke economisch-sociale voorlichting, 1968-1970; 173; 1 omslag
    - Vergaderstukken van overleg met de Landelijke Commissie voor de Technische Voorlichting aan Agrarische Werknemers en met de provinciale deskundigen, 1968-1970; 174-175; 2 pakken
      - 1968 - 1969, 174
      - 1970, 175
    - Werkgroep Agrarisch-sociale en Economisch-sociale Voorlichting, 1968-1970; 176-179; 2 pakken en 2 omslagen
      - Algemeen 1968-1969, 176; pak
      - Vergaderstukken van de werkgroep 1969-1970, 177; pak
      - Vergaderstukken van vergaderingen met de landelijke leidinggevende krachten van de gesubsidieerde voorlichting 1968-1970, 178
      - Rapporten en verslagen 1968-1970, 179
        Nota bene: Bevat het rapport Werkgroep Agrarisch-Sociale en Economisch-Sociale Voorlichting van de Landelijke Raad voor de Bedrijfsontwikkeling in de Landbouw
    - Vergaderstukken van de 17e en 18e Internationale Voorlichtingscursus, 1969-1970; 180; 1 omslag
  - Onderwijs, 1.851
    - Stukken betreffende het geven van advies en het opstellen van het rapport Schema voor een Agrarisch Educatief Programma met betrekking tot het verbeteren van het agrarisch onderwijs en de landbouwbedrijfsontwikkeling in Suriname, 1968-1970; 181; 1 omslag
    - Vergaderstukken van het Curatorium voor de Bijscholing van Economisch-Sociale Voorlichtsters, 1968-1970; 182; 1 pak
- Afdeling Ontwikkelingsregelingen en Financiering, F
  - Organisatie, 07
    - Stukken betreffende het uiteenzetten van de taken en het beschrijven van de Afdeling Ontwikkelingsregelingen en Financiering, 1969-1970; 183; 1 omslag
    - Notulen van vergaderingen, algemene rapporten en statistieken, 07.77
      - Maandverslagen, 1968-1969; 184; 1 omslag
  - Bodemproductie. Dierenteelt. Producten van de huisdieren, 1.823
    - Vergaderstukken van de vergaderingen van de rapporteurs van de Stichting Borgstellingsfonds voor de Landbouw, 1968-1969; 185; 1 omslag
    - Landelijke Raad voor de Bedrijfsontwikkeling, 1968-1970; 186-188; 1 pak en 2 omslagen
      - Werkgroep Samenwerkingsvormen 1968-1969, 186-187
        - Vergaderstukken 1968-1969, 186; pak
        - Aanbiedingsbrief aan de Landelijke Raad en het rapport van de Werkgroep Samenwerkingsvormen 1969, 187
      - Rapport getiteld Overzicht van de Diverse Groepen met een Bepaalde Opdracht in het Kader van de Taak van de Landelijke Raad en het conceptadvies inzake de reorganisatie van de object-associaties 1969-1970, 188
    - Stichting Ontwikkelings- en Saneringsfonds voor de Landbouw, 1968-1970; 189-190; 1 pak en 1 omslag
      - Overleg over het herzien van bestuursbesluit 47 van de Stichting Ontwikkelings- en Saneringsfonds voor de Landbouw inzake de bijdrageregeling ter bevordering van samenwerkingsvormen in de land- en tuinbouw 1968-1970, 189; pak
      - Stagerapport getiteld Inventarisatie van de Projecten van het Ontwikkelings- en Saneringsfonds voor de Landbouw op het Terrein van de Bedrijfsontwikkeling sedert 1963 1968-1970, 190
    - Vergaderstukken van de werkgroepen Bedrijfsboekhouding, 1969-1970; 191-193; 1 pak en 2 omslagen
      - Werkgroep Bedrijfsboekhouding voor Landbouwambachtbedrijven 1969-1970, 191
      - Werkgroep Bedrijfsboekhouding voor Loonwerkbedrijven en Werktuigencoöperaties 1969, 192
      - Werkgroep Bedrijfsboekhouding voor Tuinbouwbedrijven 1969-1970, 193; pak
    - Vergaderstukken van gecombineerde vergaderingen van de financierings- en bedrijfsrapporteurs, 1969-1970; 194; 1 pak
    - Stukken betreffende het geven van voorlichting door middel van lezingen, 1970; 195; 1 omslag
- Afdeling Informatie en Statistiek, G
  - Organisatie, 07
    - Stukken betreffende het doen van onderzoek door middel van het afnemen van enquêtes naar de aard van de werkzaamheden bij de Rijkslandbouwvoorlichtingsdienst, 1968-1970; 196; 1 omslag
    - Stukken betreffende het vaststellen van de benamingen en grenzen van de regionale consulentschappen naar aanleiding van de herstructurering hiervan, 1969-1970; 197; 1 omslag
    - Stukken betreffende het voeren van overleg over de functionering van het regionale consulentschap voor de tuinbouw Aalsmeer-Amsterdam in relatie tot het landelijke consulentschap voor de bloemisterij, 1970; 198; 1 omslag
  - Bodemproductie. Dierenteelt. Producten van de huisdieren, 1.823
    - Stukken betreffende het geven van voorlichting door middel van het uitbrengen van Landbouwoogstberichten, 1968-1970; 199; 1 pak
    - Stukken betreffende het laten uitvoeren van oogstramingen naar de oogst van appelen en peren volgens de Dr. Winter-methode en het publiceren van deze gegevens in het Tuinbouwoogstbericht, 1968-1970; 200; 1 pak
      158.1-0123-01 Minister van Landbouw, Natuur en Voedselkwaliteit
      158.1-0125-01 Minister van Landbouw, Natuur en Voedselkwaliteit
    - Stukken betreffende het voeren van overleg met hoofd-ingenieurs directeuren van verschillende provinciale directies voor de bedrijfsontwikkeling, 1969; 201; 1 omslag
    - Commissie Consulenten in Algemene Dienst, 1969-1970; 202-206; 5 omslagen
      - Rapporten van de consulenten 1969-1970, 202
      - Vergaderstukken van de Commissie 1969-1970, 203
      - Werkgroep Agrarische Milieu-hygiëne 1970, 204
      - Werkgroep Bedrijfsuitrusting en Arbeid 1970, 205
      - Werkgroep Plantenziekten 1969-1970, 206
    - Stukken betreffende het voeren van overleg met de directeuren van de proefstations, 1970; 207; 1 omslag